【裁判字號】    97,勞訴,27
【裁判日期】    971113
【裁判案由】    給付薪資
【裁判全文】
臺灣臺南地方法院民事判決              97年度勞訴字第27號
原      告  辛○○
兼  前一人
訴訟代理人  乙○○
送達代收人  己○○
被      告  甲○○
訴訟代理人  何冠慧律師
複  代理人  曾靖雯律師
上列當事人間請求給付薪資事件，經本院於民國97年10月30日言
詞辯論終結，判決如下：
    主      文
被告應給付原告新台幣壹拾捌萬元， 及自民國97年5月20日起至
清償日，按週年利率百分之5計算之利息。
原告其餘之訴駁回。
訴訟費用新台幣玖仟零柒拾陸元，由被告負擔新台幣貳仟元，其
餘由原告負擔。
本判決原告勝訴部分，於原告以新台幣陸萬元或同額之有價證券
為被告供擔保後，得假執行。但被告如於假執行標的物拍定、變
賣或其他財產權假執行程序終結前，以新台幣壹拾捌萬元為原告
預供擔保後，得免為假執行。
原告其餘假執行之聲請駁回。
    事實及理由
一、原告主張：
（一）原告二人於民國96年6月4日與被告簽訂特勤隊隨扈派遣服
      務契約，約定原告方面應派遣4名人力為被告之隨扈， 而
      被告應每月給付原告新台幣（下同）31萬元。惟被告積欠
      原告二人及訴外人翁明光、戊○○、丁○○、庚○○等人
      之薪資及費用共356,288元 （明細如下），而訴外人翁明
      光、戊○○、丁○○、庚○○四人已將其對被告之薪資債
      權轉讓予原告二人；又被告未逾合約期限即無正當理由終
      止契約，依兩造契約第10條規定應給付違約金31萬元，爰
      依契約請求被告給付積欠之薪資、費用及違約金共計666,
      288元（即先位聲明， 備位聲明不請求違約金31萬元，而
      僅請求被告積欠之薪資及費用共356,28 8元）等語。
（二）被告積欠原告二人及訴外人翁明光、戊○○、丁○○、庚○○等人之明細如下：
    (一)乙○○部分：96年8月5日至96年9月5日薪資35,000元、加
    (二)辛○○部分：96年8月份薪資10萬元。
    (三)翁明光部分：96年8月份薪資4萬5千元。
    (四)戊○○部分：96年6月份薪資3萬元。
    (五)丁○○部分：自96年9月27日起 至96年10月27日薪資6萬5
    (六)庚○○部分：自96年6月16日起 至96年7月5日薪資3萬5千
（三）原告二人及訴外人翁明光、戊○○、丁○○、庚○○等人
      並未於96年6月1日晚上在 被告台南市○○路○段150號住
      處砸毀被告所有車牌號碼5338- JD號之自用小客車。
（四）聲明：
    (一)先位聲明：
      1.被告應給付原告666,288元 及自起訴狀尚未送達被告翌
        日起至清償日止，按週年利率百分之5計算之利息。
      2.訴訟費用由告負擔。
      3.願以現金或等值之有價證券供擔保，請准宣告假執行。
    (二)備位聲明：
      1.被告應給付原告356,288元 及自起訴狀尚未送達被告翌
        日起至清償日止，按週年利率百分之5計算之利息。
      2.訴訟費用由告負擔。
      3.願以現金或等值之有價證券供擔保，請准宣告假執行。
二、被告抗辯：
（一）原告辛○○及乙○○於96年6月1日晚上被告台南市○○路
      ○段150號住處砸毀被告所有車牌號碼5338-JD號之自用小
      客車，藉此讓被告心生畏懼以詐騙被告繼續與原告等人簽
      立保全契約。被告除聯絡原告等人前來處理後續外並也因
      此與渠等簽約。然被告於案發後詳為調查終於八月底發現
      砸車行為係戊○○、丙○○、翁明光、辛○○及乙○○等
      人所為，於同年十月間被告戊○○及丙○○向被告坦承犯
      行並簽立切及書，被告除已提刑事相關責任追訴外並已依
      民法第九十二條第一項規定，撤銷與原告等於九十六年八
      月五日至九月五日之保全契約之意表示，故原告自無向被
      告請求給付薪資之權利。茲就原告請求金額答辯如下：
    (一)乙○○部分：九十六年八月五日前薪資被告均已支付，九
      十六年八月五日至九月五日之保全契約被告已撤銷訂立保
      全契約之意表示，原告自無向被告請求給付薪資之權利。
      且其月薪為三萬五千元，原告主張積欠薪資高達八萬餘元
      應由原告舉證。而有關加班費、租車費、油料及回數票等
      被告否認，應由原告舉證。再者，原告根本未依約盡保全
      工作，已有債務不履行之情事，被告自得拒絕給付薪資。
    (二)辛○○部分：九十六年八月五日前薪資被告均已支付，九
      十六年八月五日至九月五日之保全契約被告已撤銷訂立保
      全契約之意表示，原告自無向被告請求給付薪資之權利。
      且其月薪為四萬七千五百元，原告主張積欠薪資高達十萬
      元應由原告舉證。再者，原告根本未依約盡保全工作，已
      有債務不履行之情事，被告自得拒絕給付薪資。
    (三)翁明光部分：九十六年八月五日前薪資被告均已支付，九
      十六年八月五日至九月五日之保全契約被告已撤銷訂立保
      全契約之意表示，原告自無向被告請求給付薪資之權利。
      且其月薪為三萬七千五百元，且渠僅任職至八月十五日即
      離職，原告主張積欠薪資高達四萬五千元應由原告舉證。
      再者，原告根本未依約盡保全工作，已有債務不履行之情
      事，被告自得拒絕給付薪資。
    (四)戊○○部分：渠任職至九十六年七月五日，在此之前薪資
      被告均已支付，此從原證一第三頁就九十六年六月薪資已
      收到，戊○○已簽名，足證確已領取，故渠無薪資債權可
      資轉讓與原告辛○○及乙○○，原告自無向被告請求給付
      薪資之權利。
    (五)丁○○部分：被告九十六年九月二十七日至月二十七根本
      未雇用伊，何來積欠渠薪資？再者，聘僱契約中，亦無渠
      姓名，被告根本未與其簽約，故渠無薪資債權可資轉讓與
      原告辛○○及乙○○，原告自無向被告請求給付薪資之權
      利。
    (六)庚○○部分：被告根本未雇用伊，何來積欠渠薪資？再者
      ，聘僱契約中，亦無渠姓名，被告根本未與其簽約，故渠
      無薪資債權可資轉讓與原告辛○○及乙○○，原告自無向
      被告請求給付薪資之權利。
（二）不同意原告就「受讓債權」部分為訴之追加。
（三）原告根本未依約盡保全工作，已有債務不履行之情事，被
      告尚有權利向渠請求損害賠償。由於前揭四人於96年6月1
      日晚上參與砸車，渠等之行為已違反契約，被告另聘其他
      保全業者已非無故，原告請求違約金亦無理由。然倘鈞院
      仍得出被告應給付原告薪資之心證，原告96年6月1日故意
      詐欺被告簽立契約及砸車之不法行為，以造成被告生命、
      身體人格及財產法益受到侵害，被告自得依民法第一百八
      十四條、二百二十七條及二百二十七條之一請求損害賠償
      ，以賠償金額抵銷原告請求之薪資。
（四）聲明：
    (一)原告之訴駁回。
    (二)訴訟費用由原告負擔。
    (三)如受不利判決，願供擔保，聲請免為假執行。
三、得心證的理由：
（一）被告抗辯不同意原告就「受讓債權」部分為訴之追加（見
      被告97年9月30日答辯三狀），惟查，原告於97年4月24日
      起訴時之起訴狀即明確陳明起訴內容包含「受讓債權」部
      分，於本院審理中並無任何訴之追加。是被告此部分抗辯
      ，實屬無據，附此敘明。
（二）原告乙○○就自己所為之請求：原告乙○○主張被告積欠
      伊96年8月份之薪資及加班費計44,000元、代墊之96年8月
      份車輛租賃費27,000元、 燃料費9,888元、高速公路回數
      票400元，總計共81,288元乙節； 為被告所否認，並以原
      告乙○○及原告辛○○、訴外人戊○○、丙○○、翁明光
      等人於96年6月1日晚上 在被告位於台南市○○路○段150
      號住處砸毀被告所有車牌號碼5338-JD號之自小客車， 被
      告心生畏懼始繼續與原告等人簽訂保全契約，被告事後知
      悉已撤銷兩造間自96年8月5日至9月5日之保全契約，原告
      乙○○自不得再向被告請求96年8月份之薪資， 又原告乙○○月薪僅為3萬5千元，且有關加班費、租車費、油料及
      回數票等費用被告均否認，且原告乙○○根本未依約盡保
      全工作，已有債務不履行之情事，被告自得拒絕給付薪資
      云云，資為抗辯。經查：
    (一)原告乙○○主張與被告曾簽訂自96年8月5日至9月5日之保
      全契約乙節，既為被告所不爭執，堪信原告乙○○此部分
      主張為真實。
    (二)被告雖以係因原告乙○○等人砸被告的車才心生畏懼與原
      告乙○○等人簽約，事後已撤銷此部分契約云云。查，被
      告並無法證明其所有車牌號碼5338-JD號之自小客車 係為
      原告等人所砸，而原告等人亦否認有砸車之行為，則被告
      以此為由撤銷與原告乙○○間之契約，自屬無據。又被告
      以原告乙○○應賠償其修復前揭車輛之費用12,000元，並
      欲以之抵銷應給付原告乙○○之薪資乙節，更屬無據。
    (三)被告復抗辯原告乙○○之薪資為每月35,000元云云，惟查
      ，原告乙○○與被告原簽訂之契約為四名人力每月服務費
      共31萬元，應認每人平均薪資為77,500元。而原告乙○○
      自承其薪資為7萬元 （見97年8月27日準備理由狀第3頁貳
      之一，原告乙○○稱其15日即半個月之薪資為35,000元）
      ，則自原告乙○○與被告之陳述，認原告乙○○主張其每
      月薪資為7萬元，尚屬可採。 又被告並未舉證證明已給付
      原告辛○○96年8月份之薪資， 是原告乙○○主張被告積
      欠伊96年8月份之薪資35,000元乙節，為可採信。
    (四)被告又抗辯原告乙○○未依約盡保全工作云云，為原告乙○○所否認。經查，被告並不爭執原告乙○○於前揭96年
      8月5日至9月5日確有到職，卻未具體陳明原告乙○○如何
      不盡保全工作並舉證以實其說，自難憑採。
    (五)原告主張被告於96年8月5日至9月5日另積欠原告乙○○加
      班費9,000元、代墊之96年8月份車輛租賃費27,000元、燃
      料費9,888元及高速公路回數票400元云云，固據提出汽油
      發票6紙為憑，惟為被告所否認。 查汽油發票並不能證明
      確係執行保全職務所用，其他支出更未據原告乙○○提出
      證據，而原告乙○○復無法舉證以實其說，原告乙○○此
      部分主張，自不能採信為真實。
    (六)綜上，原告乙○○得向被告請求之金額為薪資3萬5千元。
（三）原告辛○○就自己所為之請求：原告辛○○主張被告積欠
      伊96年8月份之薪資10萬元乙節； 為被告所否認，並以原
      告乙○○及原告辛○○、訴外人戊○○、丙○○、翁明光
      等人於96年6月1日晚上 在被告位於台南市○○路○段150
      號住處砸毀被告所有車牌號碼5338-JD號之自小客車， 被
      告心生畏懼始繼續與原告等人簽訂保全契約，被告事後知
      悉已撤銷兩造間自96年8月5日至9月5日之保全契約，原告
      辛○○自不得再向被告請求96年8月份之薪資， 又原告辛○○月薪僅為47,500元，且原告辛○○根本未依約盡保全
      工作，已有債務不履行之情事，被告自得拒絕給付薪資云
      云，資為抗辯。經查：
    (一)原告辛○○成主張與被告曾簽訂自96年8月5日至9月5日之
      保全契約乙節，既為被告所不爭執，堪信原告辛○○此部
      分主張為真實。
    (二)被告雖以係因原告乙○○等人砸被告的車才心生畏懼與原
      告乙○○等人簽約，事後已撤銷此部分契約云云。查，被
      告並無法證明其所有車牌號碼5338-JD號之自小客車 係為
      原告等人所砸，而原告等人亦否認有砸車之行為，則被告
      以此為由撤銷與原告辛○○間之契約，自屬無據。又被告
      以原告辛○○應賠償其修復前揭車輛之費用12,000元，並
      欲以之抵銷應給付原告辛○○之薪資乙節，更屬無據。
    (三)被告復抗辯原告辛○○之薪資為每月47,500元云云，惟查
      ，原告辛○○與被告原簽訂之契約為四名人力每月服務費
      共31萬元，應認每人平均薪資為77,500元。而原告辛○○
      為簽約負責之人，其薪資較其他人為高，亦屬合理。又被
      告並未舉證證明已給付原告辛○○96年8月份之薪資。 是
      原告辛○○主張被告積欠伊96年8月份薪資10萬元乙節，
      為可採信。
    (四)被告又抗辯原告辛○○未依約盡保全工作云云，為原告辛○○所否認。經查，被告並不爭執原告辛○○於前揭96年
      8月5日至9月5日確有到職，卻未具體陳明原告辛○○如何
      不盡保全工作並舉證以實其說，自難憑採。
    (五)綜上，原告辛○○得向被告請求之金額為薪資為10萬元。
（四）原告二人受讓之債權部分：
    (一)訴外人翁明光之薪資債權部分：
      1.訴外人翁明光主張與被告曾簽訂自96年8月5日至9月5日
        之保全契約乙節，既為被告所不爭執，堪信訴外人翁明
        光此部分主張為真實。
      2.被告雖以係因訴外人翁明光等人砸被告的車才心生畏懼
        與原告乙○○等人簽約，事後已撤銷此部分契約云云。
        查，被告並無法證明其所有車牌號碼5338-JD號之自小
        客車係為訴外人翁明光等人所砸，而訴外人翁明光等人
        亦否認有砸車之行為，則被告以此為由撤銷與訴外人翁
        明光間之契約，自屬無據。又被告以訴外人翁明光應賠
        償其修復前揭車輛之費用12,000元，並欲以之抵銷應給
        付訴外人翁明光之薪資乙節，更屬無據。
      3.被告復抗辯訴外人翁明光之薪資為每月35,000元云云，
        惟查，原告與訴外人翁明光等人與被告原簽訂之契約為
        四名人力每月服務費共31萬元，應認每人平均薪資為77
        ,500 元，是訴外人翁明光主張其每月薪資為7萬元，尚
        屬可採。又被告並未舉證證明已給付訴外人翁明光96年
        8月份之薪資，是訴外人翁明光主張被告積欠伊96年8月
        份之薪資4萬5千元乙節，為可採信。
      4.被告又抗辯訴外人翁明光未依約盡保全工作云云，為訴
        外人翁明光所否認。經查，被告並不爭執訴外人翁明光
        於前揭96年8月5日至9月5日確有到職，卻未具體陳明訴
        外人翁明光如何不盡保全工作並舉證以實其說，自難憑
        採。
      5.訴外人翁明光已於96年11月12日將其前揭債權讓與原告
        二人，而原告二人亦已於96年12月14日以存證信函通知
        原告，自已生債權讓與之效力。
      6.綜上，原告得向被告請求之訴外人翁明光之薪資債權金
        額為4萬5千元。
    (二)訴外人戊○○之薪資債權部分：
      1.原告二人及訴外人戊○○主張與被告積欠訴外人戊○○
        96年6月份之薪資3萬元乙節，為被告所否認，並以訴外
        人戊○○已簽收該月薪資等語，資為抗辯。經查，訴外
        人戊○○已於兩造原訂之契約上簽名 確認已領到96年6
        月份之薪資（見卷附契約最後一頁），則訴外人戊○○
        主張於該簽名係簽約時所簽而非簽收6月份薪資， 自應
        由訴外人戊○○負舉證責任，而訴外人戊○○並無法舉
        證以實其說。是原告二人及訴外人戊○○此部分主張，
        並不足採。
      2.原告二人及訴外人戊○○既不能證明被告積欠訴外人戊○○96年6月份之薪資3萬元，則被告抗辯原告二人所受
        讓之訴外人戊○○之薪資債權不存在等語，為可採信。
      3.綜上，原告二人請求被告給付其受讓自訴外人戊○○之
        薪資債權3萬元乙節，尚屬無據，不應准許。
    (三)訴外人丁○○之薪資債權部分：
      1.原告二人及訴外人丁○○主張與被告積欠訴外人丁○○
        自96年9月27日至96年10月27日之薪資6萬5千元乙節，
        為被告所否認，並抗辯並未雇用訴外人丁○○等語。經
        查，原告與被告原簽訂之契約書上並無訴外人丁○○之
        名字，而訴外人丁○○雖到庭證稱被告確曾雇用伊云云
        ，惟查，訴外人丁○○為將債權讓與原告二人之利害關
        係人，其證詞尚難採信。此外，原告二人及訴外人丁○○亦均未舉證證明被告確有雇用訴外人丁○○之情事，
        而檢察官偵查訴外人丁○○之恐嚇案件時係認定訴外人
        丁○○之雇用人係被告之弟施育銘，並非被告（見卷附
        台灣士林地方法院檢察署97年度偵字第1565號聲請簡易
        判決處刑書影本）。是原告二人及訴外人丁○○主張被
        告96年9月27日至96年10月27日 雇用訴外人丁○○乙節
        ，尚難採信。
      2.原告二人及訴外人丁○○既不能證明被告曾雇用訴外人
        丁○○及積欠，則被告抗辯原告二人所受讓之訴外人丁○○之薪資債權不存在等語，為可採信。
      3.綜上，原告二人請求被告給付其受讓自訴外人丁○○之
        自96年9月27日至96年10月27日 之薪資債權6萬5千元乙
        節，尚屬無據，不應准許。
    (四)訴外人庚○○之薪資債權部分：
      1.原告二人及訴外人訴外人庚○○主張與被告積欠訴外人
        庚○○自96年6月16日至96年7月5日 之薪資3萬5千元乙
        節，為被告所否認，並抗辯並未雇用訴外人庚○○等語
        。經查，原告與被告原簽訂之契約書上並無訴外人庚○○之名字，而原告二人及訴外人庚○○亦均未舉證證明
        被告確有雇用訴外人庚○○之情事。是原告二人及訴外
        人庚○○主張被告於96年6月16日至96年7月5日間 曾雇
        用訴外人庚○○並積欠訴外人庚○○薪資3萬5千元乙節
        ，尚難採信。
      2.原告二人及訴外人庚○○既不能證明被告曾雇用訴外人
        庚○○，則被告抗辯原告二人所受讓之訴外人庚○○之
        薪資債權不存在等語，為可採信。
      3.綜上，原告二人請求被告給付其受讓自訴外人庚○○之
        自96年6月16日至96年7月5日之薪資3萬5千元乙節， 尚
        屬無據，不應准許。
    (五)綜上，原告僅得向被告請求之訴外人翁明光讓與之薪資債
      權4萬5千元。
（五）原告又主張因被告違約另行聘雇其他保全人員，依兩造所
      簽訂之大約請求一個月31萬元之違約金云云，為被告所否
      認。經查，原告並不能證明被告確另行雇用其他保全人員
      如訴外人丁○○，已如前述。是原告此部分主張，尚難採
      信，不能准許。
（六）綜上所述，原告二人得向被告請求之金額為原告乙○○自
      己之薪資債權3萬5千元、原告辛○○自己之薪資債權10萬
      元、訴外人翁明光讓與之薪資債權4萬5千元，合計共18萬
      元。從而，原告二人向被告請求在18萬元之範圍內及該範
      圍自內自起訴狀繕本送達被告翌日 即97年5月20日起至清
      償日止按週年利率百分之五計算之利息，為有理由，應予
      准許。逾此範圍之請求，為無理由，不應准許。
四、本件判決基礎已臻明確，兩造其餘攻擊、防禦方法與舉證，
    經審核結果，均不能動搖該基礎，且與本件事實之認定無涉
    ，自無庸一一贅述，附此敘明。
五、按訴訟費用由當事人負擔；法院為終局判決時，應依職權為
    訴訟費用之裁判， 民事訴訟法第79條及第87條第1項分別定
    有明文。 經核本件訴訟費用額為9,076元（包含第一審裁判
    費7,270元，證人旅費1,806元），而原告之請求為一部有理
    由，一部無理由，爰依上開規定確定原告及被告應負擔之訴
    訟費用如主文第3項所示。
六、兩造均陳明願供擔保以代釋明，聲請宣告假執行或免為假執
    行，於原告勝訴部分，經核尚無不合，爰分別酌定相當之擔
    保金額宣告之。至於原告敗訴部分，該部分假執行及免為假
    執行之聲請，已失所附麗，均不應准許。
七、據上論結，本件原告之訴部分理由，部分無理由，依民事訴
    訟法第87條第1項，第79條，第390條第2項，第392條，判決
    如主文。
中    華    民    國    97    年    11    月    13    日
                        臺灣臺南地方法院民事第一庭
                                法  官  王 獻 楠
上為正本，係照原本作成。
如不服本判決，應於本判決送達後20日內提出上訴狀（須按他造
當事人之人數附繕本）。
中    華    民    國    97    年    11    月    13    日
                                書記官  李 靜 怡


司法院資訊處製作；財團法人民間司法改革基金會備份。
